【裁判字號】    98,易,2943
【裁判日期】    990415
【裁判案由】    傷害
【裁判全文】
臺灣板橋地方法院刑事判決              98年度易字第2943號
公  訴  人  臺灣板橋地方法院檢察署檢察官
被      告  丙○○
            甲○○
上列被告等因傷害案件，經檢察官提起公訴（九十八年度偵字第
一四四八七號），本院行簡式審判程序，並判決如下：
    主  文
丙○○傷害人之身體，處拘役拾日，如易科罰金，以新臺幣壹仟
元折算壹日。又傷害人之身體，處拘役參拾日，如易科罰金，以
新臺幣壹仟元折算壹日。應執行拘役參拾伍日，如易科罰金，以
新臺幣壹仟元折算壹日。
甲○○傷害人之身體，處拘役參拾日，如易科罰金，以新臺幣壹
仟元折算壹日。
    事  實
一、丙○○與甲○○、乙○○夫妻為鄰居關係，雙方因土地重測
    之界址有訴訟糾紛，感情早已不睦。於民國九十七年十一月
    十四日上午十時五分許，在臺灣板橋地方法院民事庭法官前
    往臺北縣中和市○○路○段九十三巷十四弄訟爭土地勘驗完
    畢後，甲○○因不滿丙○○亦占用其土地停車，二人再生口
    角爭執。詎丙○○竟基於普通傷害之故意，徒手毆打甲○○
    ，致甲○○受有右肘三ｘ二公分開放性擦傷、背部挫傷之傷
    害。而甲○○亦基於普通傷害之故意，徒手毆打丙○○，造
    成丙○○受有頭部外傷、左膝挫傷、右手與右手肘挫傷、左
    髖部挫傷之傷害。乙○○見狀上前阻止，並請甲○○報警處
    理時，丙○○竟乘甲○○報警之際，另基於普傷害之故意，
    徒手毆打乙○○背部，致乙○○受有背部挫傷之傷害。
二、案經被害人丙○○、甲○○、乙○○訴請臺北縣政府警察局
    中和第一分局報請臺灣板橋地方法院檢察署檢察官偵查起訴
    ，丙○○、甲○○二人於本院準備期日中，就被訴事實為有
    罪陳述，本院行簡式審判程序。
    理  由
一、訊據被告丙○○、甲○○二人對於上揭時地，互毆成傷，且
    被告丙○○另傷害乙○○之犯罪事實，於本院審理中坦承不
    諱，並與證人乙○○、林紫玲（原名林月嬌）在警詢中（見
    偵卷第十五、五十頁），證人簡添財在偵查中證述之情節相
    符（見偵卷第四十五頁），且有慈濟醫院臺北分院診斷證明
    書一紙、板橋中英醫院診斷證明書三紙在卷可稽（見偵卷第
    二十一至二十四頁），再觀諸上開診斷證明書所載之傷勢，
    亦與被害人證述受毆打之部位相符。本案事證明確，被告丙○○傷害甲○○、乙○○，被告甲○○傷害丙○○之犯行均
    堪認定，應依法論科。
二、核被告丙○○傷害甲○○、乙○○二人之行為，均係犯刑法
    第二百七十七條第一項之普通傷害罪。被告甲○○傷害丙○○之行為，亦係犯刑法第二百七十七條第一項之普通傷害罪
    。被告丙○○所犯上開二次傷害罪，犯意各別，行為互殊，
    應分論併罰。爰審酌被告丙○○、甲○○二人犯罪之動機、
    目的、手段，雖為鄰居關係，但不知和睦相處，僅因細故即
    拳腳相向，被害人所受之傷勢，迄未與被害人達成和解，及
    犯罪後之態度等一切情狀，就被告丙○○傷害乙○○部分判
    處拘役十日，傷害甲○○部分判處拘役三十日，應執行拘役
    三十五日；就被告甲○○傷害丙○○部分判處拘役三十日；
    如易科罰金均以新臺幣一千元折算一日，以資懲儆。
據上論斷，應依刑事訴訟法第二百七十三條之一第一項、第二百
九十九條第一項前段，刑法第二百七十七條第一項、第四十一條
第一項前段，第五十一條第六款，刑法施行法第一條之一，判決
如主文。
本案經檢察官姜麗君到庭執行職務。
中    華    民    國    99    年    4     月    15    日
                        刑事第五庭  法  官  鄭水銓
以上正本證明與原本無異。
如不服本判決，應於收受送達後十日內向本院提出上訴書狀，其
未敘述上訴之理由者並得於提起上訴後十日內向本院補提理由書
（均須按他造當事人之人數附繕本）。
                                    書記官  翁子婷
中    華    民    國    99    年    4     月    19    日
附錄本案論罪科刑法條全文：
刑法第二百七十七條
傷害人之身體或健康者，處三年以下有期徒刑、拘役或一千元以
下罰金。
犯前項之罪因而致人於死者，處無期徒刑或七年以上有期徒刑；
致重傷者，處三年以上十年以下有期徒刑。

司法院資訊處製作；財團法人民間司法改革基金會備份。
